【裁判字號】    98,交聲,251
【裁判日期】    980420
【裁判案由】    違反道路交通管理處罰條例聲明異議
【裁判全文】
臺灣臺北地方法院交通事件裁定         98年度交聲字第251號
原處分機關  交通部公路總局臺北區監理所
異  議  人  乙○○
即受處分人
上列異議人即受處分人因違反道路交通管理處罰條例案件，對於
臺北市交通事件裁決所民國98年1 月15日所為北監自裁字第40-C
00000000號處分（原處分案號：臺北市政府警察局北市警交大字
第C00000000 號），聲明異議，本院裁定如下：
    主  文
異議駁回。
    理  由
一、按汽車駕駛人，行經有燈光號誌管制之交岔路口闖紅燈者，
    處新臺幣（下同）1 千8 百元以上5 千4 百元以下罰鍰，有
    前開情形者，記違規點數3 點，道路交通管理處罰條例第53
    條第1 項、第63條第1 項第3 款分別定有明文。
二、本件受處分人即異議人乙○○於民國97年10月15日晚間8 時
    55分許，駕駛車牌號碼1200-PC 號自用小客車沿臺北縣新店
    市○○路往碧潭方向行駛，行經莒光路口時，適該路口號誌
    為紅燈，竟仍強行通過該路口，違反道路交通管理處罰條例
    第53條第1 項之規定，為執勤臺北縣政府警察局新店分局頂
    城派出所員警甲○○當場攔停，掣單舉發，嗣受處分人於通
    知單上所載應到案日期前向臺北市交通事件裁決所提出申訴
    ，經原舉發單位調查結果，仍認受處分人有其上開違規之行
    為，臺北市交通裁決所乃依同上規定，裁處異議人罰鍰2 千
    7 百元，並依同條例第63條第1 項第3 款規定，記違規點數
    3 點等情，有臺北縣政府警察局舉發違反道路交通管理事件
    通知單、交通違規案件陳述書、交通部公路總局臺北區監理
    所97年10月22日、98年1 月15日函、臺北縣政府警察局新店
    分局98年1 月9 日書函、交通部公路總局臺北區○○○○○
    道路交通管理事件裁決書、一次裁決查詢報表附卷可按。
三、受處分人異議意旨略以：伊為警攔下開單後約30分鐘，返回
    現場，發覺該交岔路口紅燈號誌故障，隨即拍照及錄影存證
    提出申訴，請求調取故障修復資料為證。
四、本院經查：
  (一)據當時在距離臺北縣新店市○○路與莒光路口約50公尺執勤
    之臺北縣政府警察局新店分局頂城派出所員警甲○○具結證
    稱：「當時的路口紅綠燈是正常的，我們從8 點10幾分就在
    該路口定點取締闖紅燈違規行為」、「我當天看到安康路方
    向有亮紅燈，其他機車都停下來，只有受處分人闖過去」、
    「我們當場攔下來時他請我們開輕一點，不要開闖紅燈，他
    當場並沒有爭執紅燈不亮的事」、「受處分人車道的紅燈是
    亮的，當時受處分人看到不亮的是對面的紅燈，至於附件B
    的情形是號誌時相的關係，有的時候燈號會閃爍但不會不亮
    ，照片裡面的情形與受處分人當時闖紅燈的情況是不一樣的
    」等語明確；並經本院函詢當時號誌有無故障情形，據臺北
    縣政府交通局98年3 月17日北交工字第0980159633號函覆以
    ：該路口於97年10月16日固曾接獲民眾報案，反映安康路與
    莒光路口黃紅燈不亮，即由該局當日派員前往勘查，但現場
    勘查後，並無號誌故障情形；嗣於97年11月5 日再次接獲民
    眾報案，即當場更換燈具排除黃燈及紅燈故障情形，此有該
    局函在卷足憑。
  (二)至於受處分人提出該路口號誌之錄影畫面及照片3 張，此有
    光碟1 片在卷為證。縱受處分人拍攝之錄影畫面及照片為真
    ，依該錄影畫面及照片顯示，受處分人車道上方號誌雖無任
    何燈號亮起，但設置於對向車道上方之號誌明確顯示紅燈號
    誌，已足使駕駛人知悉當時禁止通行。參諸證人甲○○證稱
    受處分人當場並未爭執紅燈不亮，可知受處分人為警攔檢當
    時應自知闖紅燈之行為屬實。受處分人事後辯稱：燈號不亮
    云云，試圖卸責，自非可採。
  (三)從而，原處分機關認定受處分人於前開時、地有闖紅燈之行
    為，應堪認定，而依據首開道路交通管理處罰條例之規定，
    裁處罰鍰2 千7 百元，記違規點數3 點，核無不當。本件異
    議為無理由，應予駁回。
五、據上論斷，應依道路交通案件處理辦法第19條，裁定如主文
    。
中    華    民    國    98    年    4     月    20    日
                  交通法庭  法  官  林晏如
上正本與原本無異。
如不服本裁定，應於送達後5日內向本院提出抗告狀。
                            書記官  楊盈茹
中    華    民    國    98    年    4     月    22    日


司法院資訊處製作；財團法人民間司法改革基金會備份。
